臺灣高等法院高雄分院民事判決　　　九十一年度訴易字第六七號
　　原　　　告　甲○○
　　被　　　告　乙○○
右當事人間請求損害賠償事件，原告於第二審提起刑事附帶民事訴訟，經刑事庭裁定
移送，本院判決如左︰
    主      文
被告應給付原告新臺幣壹萬零佰元，及自民國九十一年八月二十日起至清償日止，
按週年利率百分之五計算之利息。
原告其餘之訴駁回。
訴訟費用由被告負擔二分之一，餘由原告負擔。
原告假執行之聲請駁回。
    事實及理由
一、原告起訴主張：被告與伊係同事，於民國九十一年三月二十一日上午十時三十分
　　許，在高雄市○○○路四三五號公司內，因仲介房屋買賣佣金問題與伊發生爭執
　　，竟出手毆打伊臉部，復推擠使伊跌倒在地，因而致伊受有鼻尖處瘀傷、挫傷、
　　左肩關節旋轉障礙等傷害，爰基於侵權行為法律關係，求為命被告給付新臺幣（
　　下同）二十萬元，及自起訴狀繕本送達翌日起至清償日止，按年息百分之五計算
　　之利息，並陳明願供擔保聲請宣告假執行。
二、被告則以：伊只是用手推原告，並沒有打原告等語，資為抗辯，並聲明：原告之
　　訴駁回。
三、原告主張其於右揭時地遭被告毆傷之事實，業據提出高雄市郭建廷診所及高雄市
    立大同醫院出具之診斷證明書各一紙附卷可稽（高雄地檢九十一年度發查卷第四
    、五頁），被告亦承因仲介房屋之佣金問題與原告發生爭執，並推擠原告肩部及
    拉扯等情，核與證人曾國賓所證：「當初他們二人是因為業績獎金有爭執，兩個
    人有起一些口角之後就互毆。乙○○用手打甲○○，．．．乙○○第一次是打甲
    ○○的左手臂，然後把甲○○打倒在地上，．．．」（本院刑卷第二十九頁），
    及證人呂真華證稱：「．．．乙○○就推甲○○的手，．．．甲○○被乙○○推
    倒在地，．．．」（本院刑卷第三十頁）之情形相符，足認原告上開傷害確係被
　　告行為所致。且被告因上述行為經原告提出告訴，亦經法院判處傷害罪刑確定，
　　此有調閱之本院九十一年上易字第一一二三號刑事卷足參，是原告主張上情，堪
　　認真實。
四、按因故意或過失，不法侵害他人之權利者，負損害賠償責任；不法侵害他人之身
    體或健康者，對於被害人因此喪失或減少勞動能力，或增加生活上之需要時，應
    負損害賠償責任；不法侵害他人之身體、健康者，被害人雖非財產上之損害，亦
    得請求賠償相當之金額，民法第一百八十四條第一項前段、第一百九十三條第一
    項、第一百九十五條第一項分別定有明文。本件被告既因故意不法侵害原告，致
    原告身體受有前述傷害，核原告所受損害與被告之不法行為間有相當因果關係，
　　從而原告依侵權行為法律關係請求被告賠償，自屬有據。茲就原告請求之金額逐
　　項審酌如后：
  (一)醫療費用：
    原告主張其因前揭傷害，支出醫療費一萬元，雖未能舉證以實其說，惟按「當事
    人已證明受有損害而不能證明其數額或證明顯有重大困難者，法院應審酌一切情
    況，依所得心證定其數額。」為民事訴訟法第二百二十二條第二項所明定。本件
　　原告確有受傷之情形，已如前述，縱原告無法舉證證明其數額，然原告既已證明
　　受有損害，本院參酌原告之傷勢尚屬輕微暨先後兩次至醫院診療，而診療院所之
　　掛號及部分負擔，每次合計為一五０元為通常，原告二次赴院所診療，認其請求
　　之醫療費用以三百元為度。逾此範圍之請求，原告既未能舉證證明，即屬無據，
　　不應准許。
  (二)不能工作之損失：
    原告主張受傷後，三個月沒有工作，而以其最近三個月每月收入三萬元計算，合
　　計損失九萬元云云。惟其傷勢既屬輕微，未至不能工作之程度。且據原告所陳：
　　其係因怕被再傷害，故而未去上班。是足認原告若果有未上班之情，乃係其己意
　　所致，難認與被告之上述輕微傷害情形有相當因果關係，則原告此項請求，為無
　　理由，應予駁回。
  (三)非財產上之損害：
    原告主張其因被告之傷害，肉體及心理上均受極大之痛苦，爰請求精神慰藉金十
    萬元。本院參考目擊證人呂華真所證：兩造除了口角外，還推彼此（一審刑卷一
    八頁、本院卷卅頁），他們二人互丟杯子，但是甲○○先丟的，甲○○後來鼻子
　　被丟到（九十一年他字第一九０八號偵卷第九頁背面）及曾國賓證述：兩人起一
　　些口角之後即互毆（本院卷廿九頁）諸情，並斟酌原告之傷勢尚屬輕微，所受損
　　害非鉅，及原告為高商畢業、每月收入七、八萬元、有汽車一部，被告海軍官校
　　肄業、每月收入五、六萬元、有房子一棟，二者均為房屋仲介公司業務員，以兩
　　造之身分、地位、教育程度、經濟能力、加害之程度等一切情狀綜合考量，認原
　　告請求十萬元，尚嫌過高，應予核減為一萬元，方屬公允，逾此部分之請求，為
　　無理由。
五、綜上所述，原告基於侵權行為之法律關係，請求被告給付，在一萬零三百元及自
　　起訴狀繕本送達翌日起至清償日止，按週年利率百分之五計算法定遲延利息範圍
　　內，洵屬正當，應予准許。逾此範圍之請求，為無理由，應予駁回。另原告陳明
　　願供擔保，聲請宣告假執行，惟其勝訴部分，經本院判決即告確定，無宣告假執
　　行之必要，至其敗訴部分，假執行之聲請亦失所附麗，均應併予駁回。
六、據上論結，本件原告之訴，為一部有理由，一部無理由，依民事訴訟法第七十九
    條但書，判決如主文。
中　　華　　民　　國　　　　九十一　　　年　　 十二　　 月　　 十一　　 日
　　　　　　　　　　　　　　　　　　　臺灣高等法院高雄分院民事第六庭
~B1審判長法官　許明進
~B2法　　　官　謝肅珍
~B3法　　　官　黃清江
右為正本係照原本作成。
不得上訴。
中　　華　　民　　國　　　　九十一　　　年　　 十二 　　月　　 十二　 　日
~B法院書記官　陳金卿
　　　　　　　　　　　　　　　　　　　　　　　　　　　　　　　　　　　　Ｈ
